臺灣臺中地方法院刑事判決
110年度侵訴字第35號
公  訴  人  臺灣臺中地方檢察署檢察官
被      告  陳崇維


上列被告因妨害性自主罪等案件，經檢察官提起公訴（109年度
偵字第35729號）後，聲請改依協商程序而為判決，本院合議庭
裁定由受命法官獨任進行認罪協商程序，判決如下：
    主    文
乙○○成年人故意對少年犯強制罪，處有期徒刑參月，如易科罰金
，以新臺幣壹仟元折算壹日；又犯對於十四歲以上未滿十六歲之
女子為猥褻之行為，處有期徒刑肆月，如易科罰金，以新臺幣壹
仟元折算壹日。應執行有期徒刑陸月，如易科罰金，以新臺幣壹
仟元折算壹日。緩刑參年，並各賠償代號AB000-A109568之人新
臺幣柒萬伍仟元、代號AB000-A109568A之人新臺幣柒萬伍仟元，
並均自民國一百一十一年一月二十日起至清償日止，按月分別給
付代號AB000-A109568之人新臺幣伍仟元、代號AB000-A109568A
之人新臺幣伍仟元，並各匯入代號AB000-A109568、代號AB000-A
109568A之人所指定之帳戶。緩刑期間付保護管束。
    理　　由
一、本案犯罪事實及證據，除犯罪事實欄第6行記載之「000-000
    」更正為「000-000」，及證據部分應補充「臺中市政府警
    察局豐原分局偵查隊受理各類案件紀錄表、受理刑事案件報
    案三聯單、臺中市性侵害案件減少被害人重複陳述作業訊前
    訪視紀錄表、性侵害犯罪事件通報表、被告乙○○於本院審理
    之自白」外，其餘均引用如附件檢察官起訴書之記載。
二、本案被告已於本院審理認罪，經檢察官與被告於審判外達成
    協商合意，其合意內容如判決主文所示。上開協商合意無刑
    事訴訟法第455 條之4 第1 項所列情形之一，檢察官聲請改
    依協商程序而為判決，本院爰不經言詞辯論，於協商合意範
    圍內為協商判決。
三、應適用之法條：刑事訴訟法第455 條之2 第1 項第1 款、第
    455 條之4 第2 項、第455 條之8 、第454 條第2 項，兒童
    及少年福利與權益保障法第112條第1項前段，刑法第11條前
    段、第304條第1項、第227條第4項、第41條第1項前段、第5
    1條第5款、第74條第1項第1款、第2項第3款、第93條第1項
    第1款，刑法施行法第1條之1第1項。   
四、協商判決除有刑事訴訟法第455 條之4 第1 項第1 款於訊問
    程序終結前，被告撤銷協商合意或檢察官撤回協商聲請者；
    第2 款被告協商之意思非出於自由意志者；第4 款被告所犯
    之罪非第455 條之2 第1 項所得以協商判決者；第6 款被告
    有其他較重之裁判上一罪之犯罪事實者；第7 款法院認應諭
    知免刑或免訴、不受理者情形之一，以及違反同條第2 項「
    法院應於協商合意範圍內為判決；法院為協商判決所科之刑
    ，以宣告緩刑、2 年以下有期徒刑、拘役或罰金為限。」之
    規定外，不得上訴。 
五、如有上開可得上訴情形，應於收受判決送達後20日內向本院
    提出上訴書狀（應敘述具體理由並附繕本）。上訴書狀如未
    敘述理由，應於上訴期間屆滿後20日內補提理由書於本院。
本案經檢察官洪瑞君提起公訴，檢察官羅秀蓮、甲○到庭執行職
務。 
中　　華　　民　　國　　110 　年　　12　　月　　30　　日
                  刑事第六庭    法  官  蔡逸蓉
以上正本證明與原本無異。
如不服本判決應於收受送達後20日內向本院提出上訴書狀，並應
敘述具體理由；其未敘述上訴之理由者，應於上訴期間屆滿後20
日內向本院補提理由書（均須按他造當事人之人數附繕本）「切
勿逕送上級法院」。
告訴人或被害人如不服判決，應備理由具狀向檢察官請求上訴，
上訴期間之計算，以檢察官收受判決正本之日起算。
　　　　                        書記官　葉俊宏
中　　華　　民　　國　　110 　年　　12　　月　　30　　日
　　　　　　　　　　　　
附錄論罪科刑法條：
兒童及少年福利與權益保障法第112條第1項
成年人教唆、幫助或利用兒童及少年犯罪或與之共同實施犯罪或
故意對其犯罪者，加重其刑至二分之一。但各該罪就被害人係兒
童及少年已定有特別處罰規定者，從其規定。
刑法第304條第1項
以強暴、脅迫使人行無義務之事或妨害人行使權利者，處三年以
下有期徒刑、拘役或九千元以下罰金。
刑法第227條第4項
對於十四歲以上未滿十六歲之男女為猥褻之行為者，處三年以下
有期徒刑。
附件： 
臺灣臺中地方檢察署檢察官起訴書
                                    109年度偵字第35729號
　　被　　　告　乙○○　男　24歲（民國00年0月0日生）
                        國民身分證統一編號：Z000000000號
　　　　　　　　　　　　住○○市○○區○○路000巷0號　
上列被告因妨害性自主等案件，業經偵查終結，認應提起公訴，
茲將犯罪事實及證據並所犯法條分敘如下：
　　犯罪事實
一、乙○○於民國109年11月23日使用暱稱「陳維維」在網路臉書
    （Facebook）社團認識AB000-A109568（真實姓名年籍詳卷
    ，下稱A女），乙○○與A女聊天後，已知A女為14歲以上未滿1
    6歲之女子。乙○○與A女相約後，於109年11月25日9時10分許
    ，在豐原火車站見面。A女稱其想睡覺休息，乙○○隨即騎乘
    車牌號碼000-000號普通重型機車後載A女，於同日9時43分
    許前往臺中市○○區○○路000號之喬苑大飯店投宿。乙○○及A女
    進入307號房後，乙○○將A女抱至床上，詢問A女是否可與其
    為性行為，A女表示拒絕，立即起身欲衝出307號房離開。乙
    ○○遂基於成年人對於少年強制之犯意，拉住A女之手並以身
    體擋住房門，以此強暴方式使A女無法離開，妨害A女自由行
    動之權利。經乙○○向A女道歉，A女不再堅持離去，2人此後
    躺在床上各自玩行動電話。
二、乙○○嗣基於對於14歲以上未滿16歲之女子為猥褻之行為之犯
    意，經A女同意後，以右手隔著上衣撫摸A女之胸部約1分鐘
    。A女藉故上廁所，於同日10時01分至10時32分許，在廁所
    內使用行動電話通訊軟體LINE通知其母AB000-A109568A（下
    稱A母）遭網友帶至喬苑大飯店，A母隨即報警處理。A女離
    開廁所後坐在椅子上，乙○○承前對於14歲以上未滿16歲之女
    子為猥褻之行為之犯意，經A女之同意，以右手從A女上衣下
    方伸入A女胸罩內層，撫摸A女之右胸約2分鐘；A女表示不要
    後，乙○○即停止撫摸。警方於同日10時46分抵達喬苑大飯店
    ，經櫃臺人員以電話通知乙○○及A女下樓，因而查知上情。
三、案經A女及A母告訴與臺中市政府警察局豐原分局報告偵辦。
　　證據並所犯法條
一、前揭犯罪事實，業據被告乙○○於警詢及偵查中坦承不諱，復
    經告訴人A女及A母於警詢及偵查中證述在卷；復有被告騎乘
    機車後載告訴人A女之路口監視器照片、喬苑大飯店1樓櫃臺
    監視器照片、307號房照片及警方查獲照片，告訴人A女之案
    發地點現場自繪圖、被告與告訴人A女之臉書對話紀錄列印
    資料，告訴人A母提供之行動電話LINE對話紀錄照片及內政
    部警政署刑事警察局109年12月29日刑生字第1098031119號
    鑑定書（告訴人A女之胸罩右罩杯內層處檢出被告之DNA-STR
    型別）在卷可按。被告犯嫌，堪予認定。
二、成年人教唆、幫助或利用兒童及少年犯罪或與之共同實施犯
    罪或故意對其犯罪者，加重其刑至二分之一，兒童及少年福
    利與權益保障法第112條第1項前段定有明文。其中成年人教
    唆、幫助或利用兒童及少年犯罪或與之共同實施（實行）犯
    罪之加重，並非對於個別特定之行為而為加重處罰，其加重
    係概括性之規定，對一切犯罪皆有其適用，自屬刑法總則加
    重之性質；至於故意對兒童及少年犯罪之加重，係對被害人
    為兒童及少年之特殊要件予以加重處罰，乃就犯罪類型變更
    之個別犯罪行為予以加重，屬於刑法分則加重之性質，犯罪
    類型業已變更，而成為另一獨立之罪名（最高法院99年度台
    上字第1128號刑事判決意旨參照）。
三、核被告所為，係犯兒童及少年福利與權益保障法第112條第1
    項前段、刑法第304條第1項之成年人故意對少年強制及刑法
    第227條第4項之對於14歲以上未滿16歲之女子為猥褻之行為
    罪嫌。被告所犯2罪，犯意各別，行為亦殊，請予分論併罰
    。
四、依刑事訴訟法第251條第1項提起公訴。
　  此  　致
臺灣臺中地方法院
中　　華　　民　　國　 110　　年　　2 　　月　　26　　日
　　　　　　　　　　　　　　　檢　察　官  洪瑞君　
本件正本證明與原本無異
中　　華　　民　　國　 110　　年　　3 　　月　　7 　　日
                              書  記  官  蔡尚修　
附錄本案所犯法條
兒童及少年福利與權益保障法第112條第1項
成年人教唆、幫助或利用兒童及少年犯罪或與之共同實施犯罪或
故意對其犯罪者，加重其刑至二分之一。但各該罪就被害人係兒
童及少年已定有特別處罰規定者，從其規定。
刑法第304條第1項
以強暴、脅迫使人行無義務之事或妨害人行使權利者，處三年以
下有期徒刑、拘役或九千元以下罰金。
刑法第227條第4項
對於十四歲以上未滿十六歲之男女為猥褻之行為者，處三年以下
有期徒刑。